【裁判字號】    97,訴,1611
【裁判日期】    970721
【裁判案由】    違反毒品危害防制條例
【裁判全文】
臺灣彰化地方法院刑事判決              97年度訴字第1611號
公  訴  人  臺灣彰化地方法院檢察署檢察官
被      告  甲○○
上列被告因違反毒品危害防制條例案件，經檢察官提起公訴（97
年度毒偵字1078號、第1194號、第1321號、第2023號），本院以
簡式審判程序判決如下：
    主    文
甲○○施用第一級毒品，處有期徒刑柒月；又施用第一級毒品，
處有期徒刑柒月，扣案之第一級毒品海洛因壹包（淨重零點零伍
公克，空包裝重零點貳柒公克）沒收銷燬之；又施用第一級毒品
，處有期徒刑柒月，扣案之殘渣袋壹個沒收銷燬之，扣案之削尖
鏟管壹支、注射針筒壹支均沒收之；又施用第二級毒品，處有期
徒刑月；又施用第二級毒品，處有期徒刑月。應執行有期徒
刑壹年陸月，扣案之第一級毒品海洛因壹包（淨重零點零伍公克
，空包裝重零點貳柒公克）、殘渣袋壹個均沒收銷燬之，扣案之
削尖鏟管壹支、注射針筒壹支，均沒收之。
    事    實
一、甲○○前因施用毒品案件，經本院裁定送觀察、勒戒後，認
    無繼續施用毒品之傾向，於92年7 月3 日執行完畢釋放。詎
    仍不知悛悔：
（一）復基於施用第一級毒品海洛因之犯意，於97年2 月4 日上
      午10時30 分許，在其位於彰化縣員林鎮○○里○○街106
      巷23號之住所，以將海洛因摻入香菸內點燃吸食煙霧之方
      式，施用第一級毒品海洛因1 次。嗣於97年2 月8 日上午
      11時20分許，在其上開住所為警搜索而查獲，經其同意採
      尿送驗後，結果呈海洛因代謝物嗎啡陽性反應。
（二）復基於施用第一級毒品海洛因之犯意，於97年3 月3 日下
      午3 、4 時許，在其位於彰化縣員林鎮○○里○○街106
      巷23號之住所，以將海洛因摻入香菸內點燃吸食煙霧之方
      式，施用第一級毒品海洛因1 次。嗣於97年3 月3 日晚上
      9 時許，在其上開住所為警查獲，扣得海洛因1 包（淨重
      0. 05 公克，空包裝重0.27公克），經警採尿送驗後，結
      果呈海洛因代謝物嗎啡陽性反應。
（三）復基於施用第一級毒品海洛因之犯意，於97年3 月9 日晚
      上7 時許，在其位於彰化縣員林鎮○○里○○街106 巷23
      號之住所，以將海洛因摻水置入針筒內、注射血管之方式
      ，施用第一級毒品海洛因1 次。嗣於97年3 月12日上午11
      時30 分許，在其上開住所為警搜索而查獲，扣得殘渣袋1
      個、銷尖鏟管1 支、注射針筒1 支，且經警採尿送驗後，
      結果呈海洛因代謝物嗎啡陽性反應。
（四）再基於施用第二級毒品甲基安非他命之犯意，於97年2 月
      4 日或前4 日內某時，在其位於彰化縣員林鎮○○里○○
      街106 巷23號之住所，以將甲基安非他命置入玻璃球內、
      點火燒烤吸食其煙霧之方式，施用第二級毒品甲基安非他
      命1 次。嗣於97年2 月8 日上午11時20分許，在其上開住
      所為警搜索而查獲，經其同意採尿送驗後，結果呈甲基安
      非他命陽性反應。
（五）再基於施用第二級毒品甲基安非他命之犯意，於97年3 月
      3 日或前4 日內某時，在其位於彰化縣員林鎮○○里○○
      街106 巷23號之住所，以將甲基安非他命置入玻璃球內、
      點火燒烤吸食其煙霧之方式，施用第二級毒品甲基安非他
      命1 次。嗣於97年3 月3 日晚上9 時許，在其上開住所為
      警查獲，經警採尿送驗後，結果呈甲基安非他命陽性反應
      。
二、案經彰化縣警察局員林分局、田中分局報請臺灣彰化地方法
    院檢察署檢察官偵查起訴。
    理    由
一、除被告所犯為死刑、無期徒刑、最輕本刑為3 年以上有期徒
    刑之罪或高等法院管轄第一審案件者外，於前條第1 項程序
    進行中，被告先就被訴事實為有罪之陳述時，審判長得告知
    被告簡式審判程序之旨，並聽取當事人、代理人、辯護人及
    輔佐人之意見後，裁定進行簡式審判程序，刑事訴訟法第27
    3 條之1 第1 項、第284 條之1 分別定有明文。本件被告甲
    ○○所涉係死刑、無期徒刑、最輕本刑為3 年以上有期徒刑
    之罪或高等法院管轄第一審案件以外之罪，並於本院行準備
    程序時就被訴事實為有罪之陳述，本院合議庭依前揭規定，
    經評議結果，裁定改由受命法官獨任行簡式審判程序，合先
    敘明。
二、上開事實，業據被告甲○○於本院準備程序及審理時坦承不
    諱（見本院97年度訴字第1611號卷第20、27-29 頁），且查
    ：
（一）被告尿液經以氣相層析質譜儀（即ＧＣ／ＭＳ）方法檢驗
      結果，確均呈第一級毒品海洛因於人體代謝後之嗎啡、第
      二級毒品甲基安非他命之陽性反應，有彰化縣警察局員林
      分局委託檢驗尿液代號與真實姓名對照認證單2 紙、彰化
      縣警察局田中分局委託檢驗尿液代號與真實姓名對照認證
      單1 紙、詮昕科技股份有限公司97年3 月17日第00000000
      號、97年3 月27日第00000000號、97年3 月4 日第000000
      00號濫用藥物尿液檢驗報告各1 份、中山醫學大學附設醫
      院檢驗科藥物檢測中心97年4 月17日第0000000 號尿液檢
      驗複驗報告1 紙附卷足證（見臺灣彰化地方法院檢察署97
      年度毒偵字第1078號卷第10、38、40頁，97年度毒偵字第
      1194號卷第11、29頁，97年度毒偵字第1321號卷第13、14
      頁），此外，復有照片9 張、法務部調查局97年4 月24日
      調科壹字第09723020690 號濫用藥物實驗室鑑定書1 份、
      詮昕科技股份有限公司97年6 月24日第D0000000號藥物檢
      驗報告1 紙、檢體監管紀錄表1 紙在卷可稽（見臺灣彰化
      地方法院檢察署97年度毒偵字第1078號卷第14、43頁，97
      年度毒偵字第1194號卷第17頁，97年度毒偵字第1321號卷
      第12頁，本院97年度訴字第1611號卷第16-1-18 頁），及
      第一級毒品海洛因1 包（淨重0.05公克，空包裝重0.27公
      克）、殘渣袋1 個、削尖鏟管1 支、注射針筒1 支扣案可
      佐（見臺灣彰化地方法院檢察署97年度毒偵字第1078號卷
      第30頁，97年度毒偵字第1194號卷第20頁），是認被告自
      白核與事實相符。
（二）依鑑識實務，按海洛因施用入人體後水解還原成嗎啡，再
      循嗎啡之代謝方式排出體外，且吸食或施打煙毒者，經人
      體代謝作用於8 小時內，即有30％之量排出，24小時之後
      ，續有約剩餘量之90％再排出，72小時之後仍有剩餘微量
      排出，吸食或施打者個人體質不同，其排出時間亦會有差
      異；次按甲基安非他命經口服投與後，約70％於24小時內
      自尿液中排出，其尿液內甲基安非他命成分之檢出，與其
      投與甲基安非他命方式、投與量、個人體質、採尿時間、
      檢測儀器之精密有關，通常採尿液是否呈陽性反應，應以
      投與後24小時所採為宜，一般可驗出甲基安非他命成分之
      最長時間為1 日至5 日。是依上開說明，佐以被告前揭尿
      液檢驗報告，被告自白於前揭時間分別施用第一級毒品海
      洛因3 次、第二級毒品甲基安非他命2 次等語，足認被告
      自白核與事實相符，堪可採為論罪科刑之依據。
（三）被告前因施用毒品案件，經本院裁定送觀察、勒戒後，認
      無繼續施用毒品之傾向，於92年7 月3 日執行完畢釋放，
      有臺灣高等法院被告前案紀錄表及臺灣彰化地方法院檢察
      署刑案資料查註紀錄表各1 份在卷可按，其於前開觀察、
      勒戒執行完畢後，5 年內再犯本案施用第一級、第二級毒
      品之犯行，與毒品危害防制條例第23條第2 項之規定相符
      。本件事證明確，被告犯行堪以認定，應予依法論科。
三、核被告甲○○如事實欄一（一）至（三）所為，分別係犯毒
    品危害防制條例第10條第1 項之施用第一級毒品罪；如事實
    欄一（四）（五）所為，分別係犯同條例第10條第2 項之施
    用第二級毒品罪。其施用第一、二級毒品而持有之低度行為
    ，各為施用第一、二級毒品之高度行為所吸收，均不另論罪
    。被告所犯上開5 罪間，犯意各別，行為殊異，應分論併罰
    。爰審酌被告之素行、動機、目的、施用毒品係戕害自身健
    康、手段、所生危害及其犯罪後之態度等一切情狀，分別量
    處如主文所示之刑，並定其應執行之刑。另本件被告之犯罪
    時間均係在96年4 月24日以後，並不符合中華民國96年罪犯
    減刑條例所定之減刑要件，尚無依該條例規定予以減刑之餘
    地。扣案之白色粉末1 包（淨重0.05公克，空包裝重0.27公
    克），經法務部調查局以化學呈色法、氣相層析質譜儀分析
    法檢驗，呈海洛因反應，有該局97年4 月24日調科壹字第09
    723020690 號濫用藥物實驗室鑑定書1 份在卷可據（見臺灣
    彰化地方法院檢察署97年度毒偵字第1078號卷第43頁），屬
    第一級毒品；扣案之殘渣袋1 個，經送詮昕科技股份有限公
    司以氣相層析質譜儀（即ＧＣ／ＭＳ）方法檢驗後，其內殘
    渣確均含有第一級毒品海洛因之成分，有前開公司97年6 月
    24日第D0000000號藥物檢驗報告1 紙、檢體監管紀錄表1 紙
    附卷可考（見本院97年度訴字第1611號卷第16-1-18 頁），
    衡情該殘渣袋1 個已無法與其內之第一級毒品海洛因析離，
    亦屬違禁物，均應不問屬於犯人與否，依毒品危害防制條例
    第18 條第1 項前段規定，沒收銷燬之。至扣案之削尖鏟管1
    支、注射針筒1 支，均係被告所有，供其為如事實欄一（三
    ）所載，施用之第一級毒品海洛因犯行所用之物，業據被告
    陳明在卷（見本院97年度訴字第1611號卷第28頁），爰均依
    刑法第38條第1 項第2 款之規定，併予宣告沒收。
據上論斷，應依刑事訴訟法273 條之1 第1 項、第299 條第1 項
前段，毒品危害防制條例第10條第1 項、第2 項、第18條第1 項
前段，刑法第11條、第51條第5 款、第38條第1 項第2 款，判決
如主文。
本案經檢察官莊佳瑋到庭執行職務。
中    華    民    國    97    年    7     月    21    日
                        刑事第三庭    法  官 林秉暉
以上正本證明與原本無異。
如不服本判決，應於判決送達後10日內，向本院提出上訴書狀，
上訴書狀應「敘述具體上訴理由」，並按他造當事人之人數附繕
本。「切勿逕送上級法院」。
中    華    民    國    97    年    7     月    23    日
                                      書記官 張清秀
毒品危害防制條例第10條
施用第一級毒品者，處 6 月以上 5 年以下有期徒刑。
施用第二級毒品者，處 3 年以下有期徒刑。


司法院資訊處製作；財團法人民間司法改革基金會備份。
